# 陈版及老师们请教，购买原始股后，香港上市计量问题。

提问人：enzoliutao 时间：2019-03-26 18:25:55
A 企业 2013 年购买了 B 企业股份（未上市），占比 2.99%；B 企业将股份托管在当地产权中心，并且 A企业购买的股份也在中国结算中心（北京）
进行了登记；
B 企业 2016 年 6 月香港上市（H 股上市，非什么架构上市）；请问 2018年年末根据港币汇率需要按照公允价值计量吗？要做：借：可供出售金融资产-公允价值变动
贷：递延所得税负债
其他综合收益
疑问： 1 ：购买的股份只是大陆普通股，但是港股通等软件上能查到前十大股东 A 企业（为什么不能流通呢？），为什么还按照港股交易价格确认公允价值变动？
2 ：H 股上市，是把大陆的资产整体在香港上市吗？与大陆的普通股股东的权益不冲突吗？
3 ：为什么还要确认递延负债呢？
谢谢。

回答人：chenyiwei
根据《企业会计准则第 39 号——公允价值计量》的规定，“企业以公允价值计量相关资产或负债，应当假定出售资产或者转移负债的有序交易在相关资产或负债的主要市场进行。不存在主要市场的，企业应当假定该交易在相关资产或负债的最有利市场进行”；“主要市场（或最有利市场）应当是企业在计量日能够进入的交易市场，但不要求企业于计量日在该市场上实际出售资产或者转移负债。由于不同企业可以进入的市场不同，对于不同企业，相同资产或负债可能具有不同的主要市场（或最有利市场）。”
因此，关键是要看该公司目前持有的内资股有无在香港上市流通的明确时间表。如有，可以以该被投资公司的 H 股市价扣除相关的流动性折扣后确定公允价值；如果没有明确时间表，则应认为香港股市不是本企业所持内资股的主要市场或最有利市场，其股价波动与本企业所持股份的公允价值计量无关。

提问人：enzoliutao 时间：2019-03-26 22:18:07
谢谢！
陈版，早休息。
1 ：目前得知大陆未上市普通股不会再港股上市流通；
2 ：主要市场：根据 B 企业情况，应该就是当地的产权交易中心（股份托管）？大陆未上市股普通股托管在当地产权交易中心，能查询到 2017 年有一笔股权交易，请问能否按此最近的交易价格来确定公允价值变动吗？
3 ：所里领导给出了帖子的分录，还确认了递延负债。

回答人：chenyiwei
2017 年内的交易，且只有一笔，用来计量 2018 年末的公允价值的可能性不大。